fi: Soveltuu Ihotyyppiin: Ikääntyvä; Kaikki ihotyypit; Yhdistelmä; Vaativa; Kuiva; Aikuiset; Normaali; Rasvainen; Ongelma; Karkea; Herkkä; Yleinen; Hyvin kuiva; Kostea; Punoittava; Muu
tr: Cilt Tipine Uygun: Yaşlanma; Tüm cilt tipleri; Kombinasyon; Zorlu; Sek; Yetişkinlere Yönelik Ürünler; Normal; Yağlı; Sorunlu; Pürüzlü; Hassas; Her türden mekana uygun; Çok kuru; Nemli; Kızarık; Diğer
sl-SI: Primerno za tip kože: Staranje; Vsi tipi kože; Kombinacija; Zahtevna; Suha; Zrela; Normalna; Mastna; Težava; Groba; Občutljiva; Univerzalno; Zelo suha; Mokra; Z rdečico; Drugo
pt-PT: Adequado para tipo de pele: Envelhecimento; Todos os tipos de pele; Mista; Exigente; Seco; Para adultos; Normal; Oleoso; Problemática; Áspera; Sensível; Universal; Muito seca; Molhado; Com vermelhidão; Outro
ro-RO: Potrivit pentru tipul de ten: Îmbătrânire; Toate tipurile de ten; Combinată; Exigent; Uscat; Matur; Normal; Gras; Cu probleme; Aspru; Sensibil; Universal; Foarte uscat; Umed; Cu roșeață; Altele
nl: Geschikt voor huidtype: Ouder wordend; Alle huidtypes; Combinatie; Veeleisend; Droog; Volwassenen; Normaal; Vettig; Problematisch; Ruw; Gevoelig; Universeel; Zeer droog; Nat; Met roodheid; Andere
cs: Vhodný typ pleti: Stárnoucí; Všechny typy pleti; Kombinace; Náročný; Suché; Pro dospělé; Normální; Mastný; Problematický; Hrubá; Citlivý; Univerzální; Velmi suchý; Mokré; Se zarudnutím; Jiné
zh-TW: 適用膚質: 老化; 所有肌膚類型; 混合性; 要求高; 乾式; 成人用品; 中性; 油性; 問題; 粗糙; 敏感; 通用; 非常乾燥; 濕式; 伴隨發紅; 其他
vi: Phù hợp với loại da: Da lão hóa; Tất cả các loại da; Da hỗn hợp; Da cần chăm sóc; Không ngọt; Trưởng thành; Da thường; Da dầu; Da có vấn đề; Nhám; Da nhạy cảm; Phổ biến; Da rất khô; Ướt; Da có ban đỏ; Khác
es: Adecuado para tipo de piel: Añejamiento; Todos los tipos de piel; Combinación; Difícil; Seco; Productos para adultos; Normal; Grasa; Problemática; Áspero; Sensible; Universal; Muy seco; Húmedo; Con enrojecimiento; Otros
lt-LT: Tinka odos tipui: Senėjimas; Visų tipų oda; Mišrus; Reikli; Sausas; Brandi; Normali; Riebi; Probleminė; Šiurkšti; Jautri; Universalus; Labai sausa; Šlapias; Paraudusi; Kita
ko: 적합한 피부 유형: 에이징; 모든 피부 타입; 복합; 까다로운; 드라이; 성인용 제품; 일반; 지성; 문제; 거친; 민감성; 범용; 극건성; 습식; 홍조; 기타
pl: Typ odpowiedni dla skóry: Starzenie; Wszystkie typy skóry; Kombinacja; Wymagające; Sucha; Dojrzały; Normalny; Tłusta; Problem; Szorstkie; Wrażliwe; Uniwersalny; Duża suchość; Mokra; Z zaczerwienieniem; Inne
de: Geeignet für diesen Hauttyp: Altern; Alle Hauttypen; Kombination; Anspruchsvoll; Trocken; Reif; Normal; Fettig; Problem; Rau; Empfindlich; Universell; Sehr trocken; Feucht; Mit Rötung; Sonstiges
sk-SK: Vhodné pre typ pleti: Starnutie; Všetky typy pleti; Kombinácia; Náročný; Suchý; Pre dospelých; Normálny; Mastné; Problém; Drsný; Citlivý; Univerzálny; Veľmi suché; Mokrý; So začervenaním; Iné
fr: Convient au type de peau: Âgée; Tous types de peau; Mixte; Exigeante; Sec; Mature; Normale; Grasse; À problème; Rugueux; Sensible; Universel; Très sèche; Humide; Avec rougeur; Autre
ru: Для какого типа кожи: Старение; Все типы кожи; Комбинированная; Требовательная; Сухая; Зрелая; Нормальная; Жирная; Проблемная; Грубая; Чувствительная; Универсальный; Очень сухая; Влажная; С покраснениями; Другое
it: Tipo di pelle ideale: Invecchiamento; Tutti i tipi di pelle; Mista; Esigente; Secco; Articoli per adulti; Normale; Grassa; Problematica; Ruvido; Sensibile; Universale; Molto secca; Bagnato; Con inestetismi; Altro
el: Κατάλληλο για τον τύπο δέρματος: Γηράσκων; Όλοι οι τύποι δέρματος; Συνδυαστική; Διεκδικητικός; Ξηρό κούρδισμα; Ταινίες ενηλίκων; Κανονικός; Ελαιώδης; Πρόβλημα; Τραχιά; Ευαίσθητο στην υπεριώδη ακτινοβολία; Universal; Πολύ ξηρό; Υγρό κούρδισμα; Με κοκκινίλες; Άλλο
da: Velegnet til hudtype: Aldring; Alle hudtyper; Kombineret; Krævende; Tør; Voksne; Normalt; Fedtet; Problem; Ru; Sensitiv; Universal; Meget tør; Våd; Med rødme; Andet
sv: Lämplig för hudtyp: Åldrande; Alla hudtyper; Kombination; Krävande; Torrt; Avsett för vuxna; Normalt; Oljigt; Problem; Grov; Känsligt; Universell; Mycket torr; Våt; Med rodnader; Övrigt
bg-BG: Подходящ за тип кожа: Стареене; Всички типове кожа; Комбинация; Взискателна; Суха; Възрастна; Нормална; Мазна; Проблемна; Груба; Чувствителна; Универсален; Много суха; Мокра; Със зачервяване; Други
en: Suitable for skin type: Aging; All skin types; Combination; Demanding; Dry; Mature; Normal; Oily; Problem; Rough; Sensitive; Universal; Very dry; Wet; With redness; Other
ja: 肌質に適している: エイジング; すべての肌タイプ; 混合タイプ; 扱いが難しい; ドライ; 成人向け; 普通; オイリー; 問題; 粗い; 敏感; ユニバーサル; 超乾燥肌; ウェット; 赤らみ; その他
hu: Bőrtípus: Öregedés; Minden bőrtípus; Kombinált; Igényes; Száraz; Felnőtt; Normál; Olajos; Probléma; Érdes; Érzékeny; Univerzális; Nagyon száraz; Nedves; Vörösséggel; Egyéb
zh-CN: 适用肤质: 老化; 所有类型的肤质; 混合肤质; 高要求; 干; 成人; 普通; 油性; 问题; 粗糙; 敏感; 通用; 非常干燥; 湿润; 有红血丝; 其他
pt-BR: Adequado para tipo de pele: Envelhecida; Todos os tipos de pele; Combinação; Cuidados especiais; Seco; Adultos; Normal; Oleosa; Com condições específicas; Áspera; Sensível; Universal; Muito seca; Úmido; Com vermelhidão; Outro
hr-HR: Vrsta kože za koju je prikladno: Starenje; Svi tipovi kože; Kombinirana; Zahtjevna; Suha; Odrasla; Normalna; Masna; Problematična; Gruba; Osjetljiva; Univerzalno; Vrlo suha; Mokra; S crvenilom; Ostalo
th: เหมาะสำหรับประเภทผิว: ริ้วรอย; ทุกสภาพผิว; ผมแบบผสม; ผิวที่ต้องดูแลเป็นพิเศษ; ไม่หวาน; สำหรับผู้ใหญ่; ผิวปกติ; ผิวมัน; ผิวมีปัญหา; ผิวหยาบ; แพ้ง่าย; อเนกประสงค์; แห้งมาก; เปียก; มีรอยแดง; อื่นๆ
nb: Egnet for hudtype: Aldring; Alle hudtyper; Kombinasjon; Krevende; Tørr; Voksen; Normal; Fet; Problem; Ujevn; Sensitiv; Universal; Svært tørr; Våt; Med rødhet; Annet